【裁判字號】    99,消債更,84
【裁判日期】    990428
【裁判案由】    更生事件
【裁判全文】
臺灣板橋地方法院民事裁定            99年度消債更字第84號
聲  請  人  乙○○
代  理  人  甲○○律師
上列當事人依消費者債務清理條例聲請更生事件，本院裁定如下
：
    主  文
債務人乙○○自中華民國九十九年四月二十八日下午四時起開始
更生程式。
命司法事務官進行本件更生程式。
    理  由
一、按法院開始更生程式之裁定，應載明其年、月、日、時，並
    即時發生效力。次按法院裁定開始更生或清算程式後，得命
    司法事務官進行更生或清算程式，必要時得選任律師、會計
    師或其他適當之自然人或法人為監督人或管理人，消費者債
    務清理條例（下稱消債條例）第45條第1項、第16條第1項定
    有明文。
二、本件聲請人主張：其因有不能清償情事，於民國95年間依「
    中華民國銀行公會會員辦理消費金融案件無擔保債務協商機
    制」，與最大債權金融機構萬泰商業銀行（下稱萬泰銀行）
    達成分期還款協議，同意自95年9月起，分120期，利率4%，
    每月償還新臺幣（下同）18,229元，嗣聲請人失業及工作收
    入不穩定，致無法繼續履行與銀行所成立之協商方案，係有
    不可歸責於己致履行顯有重大困難之事由，爰聲請更生等語
    。
三、經查，聲請人主張之上開事實，業據其提出財產及收入狀況
    說明書、債權人清冊、財團法人金融聯合徵信中心當事人綜
    合信用報告、財政部臺北市國稅局財產歸屬資料清單、95、
    96及97年度綜合所得稅各類所得資料清單、98年度各類所得
    扣繳暨免扣繳憑單、勞工保險被保險人投保資料表（明細）
    、協議書、無擔保債務還款計畫、臺灣士林地方法院99年2
    月24日士院木99司執莊字第6889號、99年3月3日士院木99司
    執莊字第39322 號執行命令、薪資單、房屋租賃契約書等為
    證。雖聲請人於消債條例施行前，曾與各債權人就無擔保債
    權成立協商，約定自95年9月起，分120期，按月償還18,229
    元，依各債權銀行債權金額比例清償各項債務，至全部清償
    為止，聲請人依約還款2期，於96年1月報送毀諾等情，業據
    萬泰銀行陳報明確，有該行99年4 月13日民事更生陳報狀在
    卷可稽。惟聲請人於95年間向萬泰銀行申請債務協商時，每
    月收入35,000元乙情，亦據萬泰銀行陳報在案（本院卷第58
    頁），而今聲請人之薪資遭債權人聲請強制執行，扣押1/3
    僅餘2/3 約23,345元，聲請人居住於臺北縣，依內政部所公
    告98年度臺北縣低收入戶每人每月最低生活費用為10,792元
    ，其上開收入於依協商履行後，顯已無法維持生活必要支出
    ，則聲請人主張因有不可歸責於己之事由，致履行原協商條
    件有重大困難，應堪採信。此外，又查無聲請人有消債條例
    第6條第3項、第8 條或第46條各款所定駁回更生聲請之事由
    存在，聲請人聲請更生，洵屬有據，應予准許，並命司法事
    務官進行本件更生程式，爰裁定如主文。
四、本件更生聲請既經准許，已無為保全處分之必要，是聲請人
    所為保全處分之聲請即不予審究。再聲請人於更生程序開始
    後，應另提出足以為債權人會議可決或經法院認為公允之更
    生方案以供採擇，俾免更生程序進行至依消債條例第61條規
    定應行清算之程度，附此敘明。
中    華    民    國    99    年    4     月    28    日
                  民事第二庭法  官  連士綱
上為正本係照原本作成
本件不得抗告
本裁定已於99年4月28日下午4時公告。
中    華    民    國    99    年    4     月    28    日
                            書記官  吳俞玲

司法院資訊處製作；財團法人民間司法改革基金會備份。
